Inventaris van het archief van Exploïtatiemaatschappij De Valk, (1892 ) 1906 - 1956 (1959) (De Nederlandsche Bank)
Nationaal Archief, Den Haag
De Nederlandsche Bank NV (DNB)
Nederlandsche Bank
1643-1995
merendeel 1814-1980
P8
11 inventarisnummers, 888,35 meter
Normale geschreven, getypte en gedrukte documenten, geen bijzondere handschriften.
Nationaal Archief, Den Haag
Exploïtatiemaatschappij De Valk (1906 - 1956)
Het archief bevat stukken die te maken hebben met de bemoeienis van DNB met de De N.V. Exploitatiemaatschappij De Valk. De Valk wordt in 1906 opgericht als gebouwenmaatschappij van de Unie Bank voor Nederland en Koloniën. In het archief zijn stukken met betrekking tot de opbouw en instandhouding van de Valk te vinden.
Archiefvorming
Geschiedenis van de archiefvormer
De N.V. Exploitatiemaatschappij De Valk wordt in 1906 opgericht als gebouwenmaatschappij van de Unie Bank voor Nederland en Koloniën. Als directeuren en aandeelhouders treden onder andere op D.W.H. Patijn, J.C. van Notten en H.K. Westendorp, welke vanaf 1925 naast DNB en de zogenaamde Dinger-groep als crediteuren optreden in de liquidatie van de Uniebank. Nadat de liquidatie van de Uniebank na de 10de uitkering in 1936 wordt beëindigd, worden Patijn, van Notten en Westendorp als crediteuren uitgekocht door DNB en de Dingergroep, die daarmee de enige rechthebbenden op de resterende activa van de Uniebank worden. Deze activa worden, tezamen met de nog niet opgevorderde creditsaldi van de Uniebank, in 1937 ingebracht in de Valk en bestaan uit het voormalig pand van de Uniebank aan de Keizersgracht, het aandelenkapitaal van de Valk, en een vordering op deze NV. De vordering wordt gecedeerd aan DNB en het aandelenkapitaal op naam van DNB gesteld. De schuld aan DNB wordt in 1942 geheel afgelost. Overeengekomen wordt dat De Valk zal worden geliquideerd wanneer een betere prijs te maken is voor het voormalig pand van de Uniebank. Per 29 juli 1955 treedt de Valk in liquidatie. De slotuitkering heeft plaats op 16 juni 1956.
Inhoud en structuur van het archief
Selectie en vernietiging
Gedurende de bewerking is niet vernietigd
Ordening van het archief
De oude orde van dit archief is terug te vinden in een digitale dossierinventaris, die op zijn beurt is gebaseerd op een oudere papieren dossierinventaris, zie inv.nr. 3604.
Aanwijzingen voor de gebruiker
Openbaarheidsbeperkingen
Deels openbaar, deels beperkt openbaar (B). Ontheffing mogelijk na schriftelijke toestemming van De Nederlandsche Bank N.V..
Materiële beperkingen
Het archief kent geen beperkingen voor het raadplegen van stukken als gevolg van slechte materiële staat
Aanvraaginstructie
Openbare archiefstukken kunnen online worden aangevraagd en gereserveerd. U kunt dit ook via de terminals in de studiezaal van het Nationaal Archief doen. Om te kunnen reserveren dient u de volgende stappen te volgen:
U maakt een profiel aan op www.gahetna.nl, en logt vervolgens in
Via de archiefinventaris (alleen de beschrijvingen met rode nummers) selecteert u het gewenste archiefstuk door op de knop 'Reserveren' te klikken
In het volgende scherm geeft u aan op welke dag u het archiefstuk wilt inzien
Indien u zich bevindt in de studiezaal en een tafelnummer heeft ontvangen kunt u dit nummer vermelden. Als u geen tafelnummer heeft kunt u tafelnummer 777 laten staan
Vervolgens bevestigt u uw reservering door deze te versturen.
Verwant materiaal
Beschikbaarheid van kopieën
Inventarisnummers van dit archief zijn niet in kopievorm beschikbaar
Beschrijving van de series en archiefbestanddelen
- Opbouw en instandhouding, ZB.
  - Hypotheekakten, statuten en verslagen van aandeelhoudersvergaderingen, 1892 - 1956; 13227
    Aanvraagbaar
  - Aandeelhoudersregister, 1906 - 1942; 13224; 1 band
  - Notulen van aandeelhoudersvergaderingen, 1908 - 1955; 13222; 2 banden
  - Jaarrekening en eindafrekening van de liquidateur, 1921 - 1955; 13223; 2 banden
  - Toezicht op, en verlening van medewerking aan liquidatie van, de N.V. Exploitatiemaatschappij De Valk, 1926 - 1959; 13229-13232; 4 bestanddelen
    - Correspondentie en nota's1926 - 1955, 13229
    - Interne nota's naar aanleiding van ingekomen jaarrekeningen en de liquidatierekening1936 - 1956, 13230
    - Correspondentie en nota's1955 - 1959, 13231
    - Beheer van het perceel Keizersgracht 521 te Amsterdam1955 - 1959, 13232
  - Grootboek, 1927 - 1956; 13225; 1 band
  - Rekening-courantboek van debiteuren, 1927 - 1956; 13226; 1 band
  - Kasboek, 1932 - 1955; 13228